臺灣臺東地方法院刑事判決　　　　　　　 95年度訴字第333號
公　訴　人　臺灣臺東地方法院檢察署檢察官
被　　　告　庚○○
　　　　　　丙○○
　　　　　　乙○○
　　　　　　癸○○
上列被告等因違反電信法等案件，經檢察官提起公訴 (95年度偵
字第2615號)，本院判決如下：
    主  文
庚○○連續幫助連續意圖為自己不法所有之利益，以無線方式，
盜用他人電信設備通信，累犯，處有期徒刑貳年。
丙○○連續幫助連續意圖為自己不法所有之利益，以無線方式，
盜用他人電信設備通信，處有期徒刑壹年陸月，減為有期徒刑玖
月。
乙○○連續幫助連續意圖為自己不法所有之利益，以無線方式，
盜用他人電信設備通信，處有期徒刑壹年拾月。
癸○○連續幫助連續意圖為自己不法所有之利益，以無線方式，
盜用他人電信設備通信，處有期徒刑壹年陸月，減為有期徒刑玖
月。
    犯罪事實
一、庚○○前於民國81年間因懲治盜匪條例案件，經臺灣高等法
    院花蓮分院以81年度上訴字第77號判處有期徒刑8年確定，
    於83年10月28日縮短刑期假釋並交付保護管束，於88年8月9
    日保護管束期滿未經撤銷假釋，所餘刑期以已執行完畢論；
    乙○○於92年間因偽造文書案件，經臺灣宜蘭地方法院以92
    年度訴字第230號判處有期徒刑6月確定，於93年4月30日易
    科罰金執行完畢(未構成累犯)，均不知悔改。
二、庚○○、丙○○、乙○○、癸○○共同基於意圖為自己不法
    所有之犯意聯絡，並基於概括之犯意，自92年12月間某日起
    至93年3月間某日止，由庚○○在花蓮縣豐濱鄉磯崎村103號
    ，或與丙○○相偕前往臺東縣長濱鄉長濱村長光51號壬○○
    (原名蔡貴美)、甲○○住處、抑或獨自前往同鄉竹湖村竹湖
    17之1號子○○住處等地，對年邁無經驗或不識字之己○○
    、丑○○(於94年4月2日死亡)、辛○○、壬○○、甲○○、
    子○○ (於95年2月18日死亡)等人哄騙稱辦手機及門號交伊
    使用，可得報酬，又無責任，致壬○○、甲○○、子○○、
    己○○、丑○○、辛○○等人陷於錯誤，分別於下述時間由
    庚○○或由庚○○、丙○○陪同前往花蓮縣花蓮市、臺北市
    等地，向中華電信股份有限公司(下稱中華電信)、臺灣大哥
    大電信股份有限公司(下稱臺灣大哥大)、和信電信股份有限
    公司 (下稱和信電信)、泛亞電信股份有限公司(下稱泛亞電
    信)等公司設在上開地點之各門市處，由己○○等人具名申
    請辦理如附表1各編號所示行動電話之租用手續：
    (一)庚○○於92年10月至11月間某日下午，在花蓮縣豐濱鄉磯
      崎村磯崎103號，哄騙己○○辦1支行動電話可得報酬新臺
      幣(下同)3 千元，後事由其負責等語，致己○○陷於錯誤
      ，庚○○乃於93年1月2日與丙○○駕車搭載己○○至中華
      電信花蓮營運處申辦租用如附表編號1所示行動電話，並
      聯絡設址於花蓮縣秀林鄉○○村○○路20號金旺通訊行之
      負責人乙○○前往支付申辦款，乙○○即交由店員癸○○
      前往支付申辦款。
    (二)庚○○於92年12月間某日上午，在花蓮縣豐濱鄉磯崎村磯
      崎103號，哄騙丑○○、辛○○申辦行動電話可得報酬，
      致丑○○、辛○○陷於錯誤，庚○○於92年12月30日與丙○○駕車搭載丑○○、辛○○至中華電信花蓮營運處申辦
      租用如附表1編號2、3所示之行動電話，並聯絡乙○○前
      往支付申辦款，乙○○即交由其店員癸○○前往支付申辦
      款。
    (三)庚○○、丙○○於93年2月間某日，在臺東縣長濱鄉長濱
      村長濱51號壬○○、甲○○住處，哄騙壬○○、甲○○夫
      妻申辦電話可得報酬，致壬○○、甲○○陷於錯誤，庚○○乃於93年2月3日駕車搭載壬○○、甲○○至花蓮縣花蓮
      市中華電信、臺灣大哥大、和信電信等公司門市申辦租用
      如附表1編號4至10所示行動電話，由丙○○支付申辦款。
    (四)庚○○於92年7月至93年3月20日間某日，在臺東縣長濱鄉
      竹湖村竹湖17之1號哄騙子○○免費申辦行動電話可得報
      酬，經子○○同意後，於翌日上午駕車搭載子○○至附表
      1編號11、12所示之地點申辦租用如附表1編號11、12所示
      行動電話。
    並因而致中華電信等公司不詳姓名成年之各業務人員誤以為
    係己○○等人本人申請租用行動電話門號使用，並將按時繳
    納行動電話通訊使用費，而陷於錯誤，據以辦理，先後由中
    華電信等公司交付發給己○○、丑○○、辛○○、壬○○、
    甲○○、子○○等人如附表1各編號所示行動電話門號SIM卡
    各1張並搭配行動電話各1支。得手後，庚○○、丙○○未交
    付報酬予己○○等人，隨即將上開租用之行動電話(含SIM卡
    )以每支2,500元價格售予乙○○，乙○○即交其店員癸○○
    於前往支付申辦款時取回收購之行動電話 (含SIM卡)。庚○○、丙○○、乙○○、癸○○明知其等以詐欺方式取得之上
    開SIM卡係己○○等人向如附表1各編號所示電信公司申辦租
    用之電信設備，竟基於幫助不詳姓名年籍之成年人不法所有
    之利益，而盜用他人電信設備通信之概括犯意聯絡，由乙○○將所收購之上開行動電話及SIM卡轉售予不詳姓名年籍之
    成年人盜用，該等成年人乃自92年12月間起至93年4月6日止
    ，多次使用上開SIM卡撥打行動電話與他人聯絡，致中華電
    信等公司分別對非真正客戶提供服務，而列帳於如附表1各
    編號所示己○○等人名下，累計撥打如附表1各編號所示通
    話費用，該等成年人因而取得相當於附表1各編號所示累計
    通話費金額所示之不法利益。嗣因中華電信等公司向己○○
    等人追討無著後，始循線查知上情。
三、案經臺東縣警察局成功分局報請臺灣臺東地方法院檢察署檢
    察官偵查起訴。
    理  由
一、證據能力方面：
(一)本案被告庚○○、丙○○於警詢中之自白，並無出於強暴、
    脅迫、利誘、詐欺、疲勞訊問、違法羈押或其他不正之方法
    ，係出於自由意思，亦未違反法定障礙事由期間不得訊問或
    告知義務之規定而為，依刑事訴訟法第156條第1項、第158
    條之2規定，應有證據能力。
(二)按被告以外之人 (包括證人、鑑定人、告訴人、被害人及共
    同被告等)於審判外之陳述雖不符刑事訴訟法第159條之1至
    之4等4條之規定，而經當事人於審判程序同意作為證據，法
    院審酌該言詞陳述或書面陳述作成時之情況，認為適當者，
    亦得為證據；當事人、代理人或辯護人於法院調查證據時，
    知有刑事訴訟法第159條第1項不得為證據之情形，而未於言
    詞辯論終結前聲明異議者，視為有前項之同意，同法第159
    條之5定有明文。被告庚○○、丙○○、乙○○、癸○○4人
    於本院審理時表示對檢察官提出各項證據之證據能力均不爭
    執，同意引為審判期日調查之證據等語明確，本院審認上開
    證據，無違法取證或證據證明力明顯過低之情形，亦認以之
    作為證據，乃屬適當，故採為認定被告4人犯罪之證據。
二、認定犯罪事實所憑之證據及理由：
(一)被告庚○○於本院審理時坦認與被告丙○○駕車先後帶己○○、丑○○、辛○○、壬○○、甲○○、及獨自駕車帶子○○至附表1各編號所示電信公司門市申請辦理行動電話租用
    手續，先後取得各該電信公司發給如附表1各編號所示之行
    動電話門號SIM卡各1張並搭配行動電話各1支。得手後，將
    行動電話手機以每支2,500元售予被告乙○○，並由被告癸○○前往約定地點拿取之事實(見本院卷第35頁)。
(二)被告丙○○於偵訊、本院審理時坦認全部犯罪事實 (見本院
    卷第51頁)。
(三)被告乙○○、癸○○於本院審理時坦認有自被告庚○○處收
    購本案如附表各編號所示行動電話手機，並交由店員即被告
    癸○○前往約定地點拿取之事實(見偵查卷卷1第49至52頁、
    本院卷第36頁)。
(四)證人己○○於警詢、偵訊及本院審理時之證詞。其證稱：庚○○向伊說辦1支行動電話代價3,000元，以後的事由他負責
    ，伊不疑有詐，便答應他。庚○○、丙○○開車載伊至花蓮
    市申辦如附表1編號1所示行動電話，到電信公司後，庚○○
    即聯絡一名綽號「國華」男子(即被告癸○○)到場，庚○○
    陪伊進去辦理，由庚○○填寫申請書資料，綽號「國華」男
    子出資，申辦後庚○○將手機及門號交予該綽號「國華」男
    子。事後伊沒有拿到錢等語 (見警卷第40至44頁、第49至50
    頁、偵查卷卷1第56至57頁、本院卷第87至90頁)。
(五)證人丑○○於警詢時之證詞。其證稱：庚○○向伊及辛○○
    說要替伊與辛○○申辦行動電話，且可以領一筆錢，伊不疑
    有詐，庚○○、丙○○於92年12月間某日開車載伊與辛○○
    至花蓮市申辦如附表1編號2所示行動電話，到電信公司後，
    庚○○即聯絡一名綽號「國華」男子(即被告癸○○)到場，
    由綽號「國華」男子出資，申辦後庚○○將手機交予該綽號
    「國華」男子。事後伊沒有拿到錢等語 (見警卷第53至54頁
    、第59頁)。
(六)證人辛○○於警詢、偵訊時之證詞。其證稱：庚○○向伊與
    丑○○說要替伊與丑○○申辦行動電話，且可以領一筆錢，
    伊不疑有詐。庚○○、丙○○於92年12月間某日開車載伊與
    丑○○至花蓮市申辦如附表1編號3所示行動電話，到電信公
    司後，庚○○即聯絡一名綽號「國華」男子 (即被告癸○○
    ) 到場，由綽號「國華」男子出資，申辦後庚○○將手機交
    予該綽號「國華」男子。事後伊沒有拿到錢等語 (見警卷第
    63至65頁、第71至72頁、偵查卷卷1第38至39頁)。
(七)證人壬○○(原名蔡貴美)於警詢、本院審理時之證詞。其證
    稱：庚○○告訴伊有很好的賺錢機會，先辦手機就可以去連
    署總統選舉領2,000元，伊不疑有詐，由庚○○、丙○○於9
    3年2月至3月間某日駕車載伊與甲○○至花蓮市中華電信停
    車場，庚○○與一名男子談話(即癸○○)後，載伊與甲○○
    至各電信公司申辦如附表1編號4至10所示行動電話，由丙○○付申辦費，申辦後行動電話手機及門號全數交予庚○○，
    庚○○交與癸○○。事後伊沒有拿到報酬等語 (見警卷第75
    至78頁、第81頁、本院卷第97至98頁)。
(八)證人甲○○於警詢、偵訊時之證詞。其證稱：庚○○有帶伊
   去花蓮以伊名義申請行動電話，是庚○○指使伊妻子蔡貴美
   拿伊的身份證申請的，庚○○說有好處，什麼好處伊不知道
   ，庚○○一毛錢都沒有給伊，伊不知道扮行動電話要繳通話
   費等語(見警卷第99頁、偵查卷第27至31頁)。
(九)證人子○○於警詢時之證詞。其證稱：庚○○於93年2月間
    某日至伊臺東縣長濱鄉竹湖村竹湖17之1號住處，向伊說申
    辦行動電話不用花錢，於翌日上午開車帶伊至花蓮市某電信
    申辦行動電話，伊不清楚行動電話是何人使用。等語 (見警
    卷第123至124頁)。
(十)綜上被告4人之供述及證人己○○等人證詞相互研參，足認
    被告庚○○、丙○○、乙○○、癸○○4人確共同基於詐欺
    之為自己不法所有意圖及幫助不詳姓名年籍之成年人以無線
    方式盜用他人電信設備之犯意聯絡，先由被告庚○○、丙○○先後詐騙己○○等人至附表1各編號所示電信公司門市辦
    理行動電話租用手續，復使電信公司陷於錯誤而交付發給己○○等人如附表1各編號所示行動電話手機及門號SIM卡後，
    被告庚○○再將之以每支2,500元售予被告乙○○，並由被
    告癸○○前往約定地點拿取無疑。又被告乙○○於取得上開
    SIM卡後，轉售他人撥打，取得電信公司提供之通話服務利
    益之情，並有臺灣花蓮地方法院支付命令 (相對人為己○○
    、丑○○、辛○○，見警卷第47至48頁、第57至58頁、第69
    至70頁)、己○○指認被告庚○○、癸○○、丙○○之口卡
    片(見警卷第45頁、第51至52頁)、丑○○指認被告癸○○、
    丙○○之口卡片(見警卷第60至61頁)、辛○○指認被告庚○○、癸○○、丙○○之口卡片(見警卷第67頁、第73至74頁)
    、壬○○指認被告庚○○、癸○○、丙○○之口卡片 (見警
    卷第84頁至87頁)、中華電信花蓮營運處通知(見警卷第92頁
    、第108頁)、和信電信存證信函(見警卷第116至118頁)、律
    師函(見警卷第90頁、第97頁)、泛亞電信95年11月15日法亞
    字第095020233號函檢附基本資料查詢及子○○申請書(見偵
    查卷卷1第67至68頁、第71頁)、臺灣大哥大95年11月16日法
    大字第095060290號函檢附基本資料查詢及壬○○、甲○○
    欠費金額資料、行動電話服務申請書(見偵查卷卷1第72至74
    頁、第77至78頁)、中華電信95年11月24日行客二警密 (95)
    字第259號函檢附基本資料查詢及己○○、丑○○、辛○○
    、子○○行動電話業務租用申請書、同意書、欠費明細表 (
    見偵查卷卷1第93至97頁、第104至112頁、第120頁)、和信
    電信95年12月4日(業服)字第09521101787號函檢附壬○○、
    甲○○之門號積欠電話費總額明細、行動電話服務申請書、
    優惠專案綁約同意書在卷可稽(見偵查卷卷2第13至14頁、第
    17至22頁)等在卷可證。本案事證明確，被告庚○○、丙○○、乙○○、癸○○犯行均堪認定，應予依法論科。
三、對被告辯解之判斷：
    訊據被告庚○○否認有與被告乙○○、癸○○共犯幫助以無
    線方式盜用他人電信設備之犯行，辯稱：伊帶己○○等人頭
    所申辦之行動電話手機賣給乙○○，但行動電話SIM卡是以1
    張2,000元賣給吳壽德、李春來云云。被告乙○○、癸○○
    均否認有何詐欺及幫助以無線方式盜用他人電信設備之犯行
    ，被告乙○○辯稱：伊是接到庚○○的電話說有客戶要賣手
    機，伊以1支2,500元向庚○○買手機，請癸○○去拿手機，
    SIM卡的部分伊沒有向庚○○買。因為伊在開通訊行，隨時
    可以開卡，不需要買SIM卡云云；被告癸○○辯稱：伊只是
    負責公司交待的事情，以1支2,500元收購手機，將手機拿回
    來，錢交給對方就回來，伊有沒有付過費用云云。經查：
(一)上揭犯罪事實，業據被告庚○○於警詢時，經警方詢以有關
    壬○○、甲○○、子○○申請租用之行動電話門號有無販賣
    予他人時，供稱均係販賣予綽號「林董」之男子，且於警方
    調閱乙○○之口卡片後，當場指認其所稱之「林董」即被告
    乙○○ (見警卷第6至7頁)；復經其於96年6月15日自行前往
    臺灣臺東地方法院檢察署向檢察官自首時，經檢察官再三確
    認並告知偽證罪之處罰後，證稱：伊與被告乙○○等違反電
    信法案件(即本案)，伊在法院審理時供述有說謊，事實上晶
    片是乙○○收去的，是由他的員工癸○○來繳費，然後將手
    機及晶片帶回去給乙○○。伊是直接帶人頭到花蓮，然後去
    電信公司的營業所辦手機及門號，辦好之後就打電話給乙○○，乙○○就叫他的業務癸○○到營業處外面，伊將手機、
    晶片點交給癸○○後，癸○○就付2,500元給伊，作為手機
    及門號的代價，癸○○知道裡面有手機及晶片。伊記得的人
    頭有辛○○、己○○、壬○○、甲○○、子○○、丑○○等
    。乙○○在96年6月6日本院開庭前在法庭外答應要給伊10萬
    元作偽證，伊在法院審理時說交給臺北的計程車司機胡壽德
    、李春來都是乙○○教伊說的，事實上該2人沒有跟伊拿過
    晶片，這2人名字是伊編出來的，但後來乙○○只給伊3萬5
    千元，剩下的6萬5千元沒有給伊。伊是因為覺得說謊不對，
    伊太太也鼓勵伊出來講實話，所以才自首，伊沒有誣賴乙○○等語(見本院卷第127至128頁)，其所述核與證人己○○、
    丑○○、辛○○、壬○○、甲○○上揭於警詢時證述情節相
    符，堪見被告庚○○供述係將己○○等人所申辦之行動電話
    手機及SIM卡售予被告乙○○之情，應屬實情。雖被告庚○○於本院96年8月28日審理時翻異前詞，改供稱其96年6月15
    日自首時所為之證述是欺騙檢察官，當時是因為老婆吵著要
    離婚，伊想說看刑期會不會輕一點，才去自首，晶片實際上
    是交予胡壽德、李春來云云 (見本院卷第162頁)。惟被告庚○○上開辯解倘若屬實，何以其於警詢時均未提及胡壽德、
    李春來2人，而係供稱將SIM卡售予被告乙○○，且被告庚○○就如何其聯絡胡壽德、李春來2人，於本院96年6月6日審
    理時先供稱；伊已經很久沒有與他們聯絡，現在也聯絡不到
    他們。伊不知道他們住在哪裡，我們都約在火車站見面云云
    (見本院卷第103頁)，於本院96年8月29日審理時改稱胡壽德
    、李春來2人於93年底94年初因路經蘇花公路時，遇到颱風
    土石流遭掩埋已經死亡，其係經由電視報導得知該2人死亡
    之訊息云云(見本院卷第165至166頁)，所辯前後矛盾，自難
    採信，是其辯稱將SIM卡售予胡壽德、李春來2人，顯係為迴
    護被告乙○○、癸○○之詞，不足憑採。而被告乙○○、癸○○辯稱未向被告庚○○收購行動電話SIM卡，顯係事後圖
    卸之詞，亦無足採。
(二)按刑法之故意犯，可分為確定故意與不確定故意，所謂不確
    定故意，指行為人對於構成犯罪之事實，預見其有發生 (實
    現)之可能，因該犯罪事實之發生 (實現)不違背其本意，乃
    予容認，任其發生 (實現)之情形而言，此觀之刑法第13條
    第2項規定自明。而以現今行動電話申請程序甚為簡便，亦
    無徵信問題，任何人如有需要申請行動電話使用，均可辦理
    租用手續，以現今行動電話之普及情況，被告庚○○、丙○○、乙○○、癸○○應知悉行動電話之正常申請程序，及撥
    打行動電話須給付通話費與電信公司，尤以被告乙○○經營
    手機通訊行、被告癸○○為該通訊行店員，對此當知之更詳
    ，況除由本人或經本人同意而使用者外，縱因特殊情況交付
    他人使用，衡情亦必約定通話費之支付，而行動電話SIM卡
    除置入手機內供撥打電話使用外，無其他用途，苟非供盜打
    之目的使用，行動電話SIM卡既申請簡便，又何須以金錢加
    以收購，此為一般人生活認知所易於體察之常識。是被告庚○○、丙○○於取得如附表1各編號所示行動電話(含SIM卡)
    後，售予被告乙○○、癸○○，旋由被告乙○○將上開申請
    租用之行動電話SIM卡轉售他人圖利，供他人盜打使用，被
    告庚○○、丙○○、癸○○雖非直接參與出售上開行動電話
    SIM卡與不詳姓名年籍成年人之行為，然其3人均值壯年，有
    相當社會經驗，對於他人收購行動電話SIM卡之目的，係盜
    打取得免繳電信通話費之利益當有預見，其等仍予幫助，被
    告4人上揭所為，顯係相互利用彼此之行為，以達犯罪之目
    的，被告4人均具有幫助盜打行動電話者不法取得免繳電信
    通話費用利益之不確定故意甚明。
(三)又被告庚○○於96年6月15日自首偵訊時所為證述情節，既
    經本院參酌被告庚○○警詢供述及證人己○○等人之證述後
    採認屬實，檢察官聲請就被告庚○○、乙○○送測謊鑑定，
    與證明被告庚○○於96年6月15日自首偵訊時所時證述實在
    一節，本院認待證事項已臻明瞭無再調查之必要，附此敘明
    。
四、論罪與量刑：
(一)被告行為後，刑法業於94年2月2日修正公布，於95年7月1日
    施行。修正後刑法第2條第1項之規定係規範行為後法律變更
    所生新舊法律比較適用之準據法，雖亦經修正，但因屬適用
    法律之準據法，本身尚無比較新舊法之問題，應一律適用修
    正後刑法第2條第1項之規定，為從舊從輕之比較。茲就本案
    罪刑涉及法律變更之部分，比較新、舊法如下：
    1.有關罰金刑部分：被告庚○○、丙○○、乙○○、癸○○
      所犯刑法第339條第1項詐欺取財罪，法定刑為科或併科1
      千元以下罰金，依修正前刑法第33條第5款規定，罰金刑
      為1銀元以上，而有關罰金倍數之調整及銀元與新臺幣之
      折算標準，則定有「罰金罰鍰提高標準條例」及「現行法
      規所定貨幣單位折算新臺幣條例」，除罰金以1銀元折算3
      元新臺幣外，並將72年6月26日以前修正之刑法部分條文
      罰金數額提高2至10倍，其後修正者則不再提高倍數，修
      正後則將罰金刑提高為新臺幣1,000元以上，並以百元計
      算之，因刑法第33條第5款所定罰金貨幣單位已改為新臺
      幣，刑法分則編各罪所定罰金之貨幣單位亦應配合修正為
      新臺幣，且考量刑法修正施行後，不再適用「現行法規所
      定貨幣單位折算新臺幣條例」，為使刑法分則編各罪所定
      罰金之最高數額與刑法修正前趨於一致，增訂刑法施行法
      第1條之1，將刑法分則編各罪所定罰金之貨幣單位均改為
      新臺幣，並將72年6月26日以前修正之刑法部分條文罰金
      數額提高為30倍，其後修正者則提高為3倍。是以刑法分
      則編各罪所定罰金刑之最高數額，於上開規定修正後仍屬
      一致，並無不同；但其罰金刑之最低數額，則比修正前提
      高，涉及科刑規範變更，自有新舊法比較必要，比較結果
      修正後之規定並未有利於被告，依刑法第2條第1項前段規
      定，應適用修正前之規定。又被告庚○○、丙○○、乙○○、癸○○所犯幫助違反電信法第56條第1項之以無線方
      式盜用他人電信設備罪，依刑法第11條前段規定，有關罰
      金刑之規定，亦應適用有利於被告之修正前刑法第33條第
      5款規定。
    2.有關共同正犯部分：修正前刑法第28條規定：「二人以上
      共同實施犯罪之行為者，皆為正犯。」；修正後刑法第
      28條規定：「二人以上共同實行犯罪之行為者，皆為共犯
      。」被告4人間就有關詐欺取財罪之犯行，具有犯意聯絡
      及行為分擔，不論依修正前之刑法第28條，或修正後之刑
      法第28條之規定，均構成共同正犯，對被告4人而言並無
      有利或不利之情形，依最高法院95年第21次刑事庭庭務會
      議決議，應適用裁判時法即刑法第28條論處。
    3.有關幫助犯部分：刑法第30條修正前規定：「幫助他人犯
      罪者，為從犯。雖他人不知幫助之情者，亦同。從犯之處
      罰，得按正犯之刑減輕之」，修正後則為：「幫助他人實
      行犯罪行為者，為幫助犯。雖他人不知幫助之情者，亦同
      。幫助犯之處罰，得按正犯之刑減輕之」，係將「從犯」
      修正為「幫助犯」，並明示幫助犯之成立，應以被幫助者
      著手犯罪之實行，且具備違法性為必要，至於被幫助者是
      否具有有責性，則不影響幫助犯之成立，而幫助犯之刑仍
      維持依正犯之刑減輕之效果，此有修正理由可資參照。本
      案被告4人幫助不詳姓名年籍之成年人所為盜用他人電信
      設備之犯行，無論依修正前或修正後刑法第30條第1項、
      第2項，對於被告並無有利不利之別，揆諸最高法院95年
      度第21次刑事庭會議決議意旨，應逕適用裁判時之刑法第
      30條第1項、第2項論擬。
    4.有關累犯部分：本案被告庚○○所犯為故意犯罪，依修正
      前刑法第47條或修正後刑法第47條第1項規定，均構成累
      犯，對其並無有利或不利之情形，依最高法院95年第21次
      刑事庭庭務會議決議，應適用裁判時法即刑法第47條第1
      項論處。
    5.有關連續犯部分：刑法第56條連續犯之規定於95年7月1日
      修正施行後業已刪除，此刪除雖非犯罪構成要件之變更，
      但顯已影響行為人刑罰之法律效果，自屬法律有變更，本
      案被告庚○○、丙○○、乙○○、癸○○先後多次詐欺取
      財、幫助以無線方式盜用他人電信設備罪之犯行，如依修
      正前刑法，為連續犯，以一罪論，並得加重其刑至2分之1
      ，如依修正後刑法，已無連續犯之規定，應分論併罰，比
      較新、舊法適用結果，仍應適用被告4人行為時之法律，
      即修正前刑法而論以連續犯，較為有利。
    6.有關牽連犯部分：修正前刑法第55條後段關於牽連犯之規
      定，於被告行為後亦已刪除。本案被告庚○○、丙○○、
      乙○○、癸○○所犯刑法第339條第1項詐欺取財罪與刑法
      第30條、電信法第56條第1項以無線方式盜用他人電信設
      備罪，彼此間具有方法目的之牽連關係，如依修正前即行
      為時之規定，應僅從一重論以電信法第56條第1項以無線
      方式盜用他人電信設備罪；然若依修正後之刑法，因已刪
      除牽連犯之規定，則應依數罪併罰之規定分論併罰。比較
      新舊法之規定，修正後之規定並非較有利於被告，依刑法
      第2條第1項前段之規定，依修正前刑法第55條後段以牽連
      犯論處。
    7.綜上，除有關共同正犯、幫助犯、累犯部分非屬法律變更
      外，經比較新舊法結果，以修正前刑法較有利於被告4人
      ，應依刑法第2條第1項前段，適用被告行為時之修正前刑
      法規定論處。
(二)按刑法上之幫助犯，係對於犯罪與正犯有共同之認識，而以
    幫助之意思，對於正犯資以助力，而未參與實施犯罪之行為
    者而言 (最高法院著有75年度臺上字第1509號、88年度臺上
    字第1270號判決可資參照)。是以，如未參與實施犯罪構成
    要件之行為，且係出於幫助之意思提供助力，即屬幫助犯，
    而非共同正犯。又按連續幫助與幫助連續為不同之犯罪態樣
    ，如基於概括犯意，多次幫助他人犯罪，為連續幫助，該幫
    助者有多次犯罪行為；如以一幫助行為，幫助他人連續犯罪
    ，則為幫助連續，就幫助犯而言，僅有1次犯罪行為(最高法
    院87年度臺上字第3685號裁判意旨參照)。是該等姓名年籍
    不詳之成年人先後多次以無線方式盜用他人電信設備之行為
    ，時間緊接，方法相同，所犯係犯罪構成要件相同之罪名，
    顯係基於概括犯意而為，為連續犯，應依修正前刑法第56條
    規定論以一連續以無線方式盜用他人電信設備罪；而被告庚○○、丙○○、乙○○、癸○○基於幫助該等姓名年籍不詳
    成年人犯罪之不確定故意，提供詐騙所得之己○○等人申辦
    之SIM卡轉售與該等姓名年籍不詳之成年人供作盜用他人電
    信設備通信之犯罪工具，嗣該等姓名年籍不詳之成年人果利
    用被告4人之幫助，連續盜用他人電信設備通信，是被告4人
    所為係參與電信法第56條第1項之罪構成要件以外之行為，
    自應認其所為係幫助連續以無線方式盜用他人電信設備行為
    而非正犯行為，應論以幫助連續以無線方式盜用他人電信設
    備罪。公訴意旨漏未斟酌上情，認被告4人應成立電信法第
    56 條第1項以無線方式盜用他人電信設備罪之共同正犯，容
    有誤解。
(三)又按電信法第56條第1項之罪，以意圖為自己或第三人不法
    之利益，使用有線、無線或其他電磁方式，盜接或盜用他人
    電信設備通信者為要件。本罪之處罰詐得免繳電信通信費用
    之不法利益規定，乃刑法詐欺得利罪之特別法，依特別法優
    於普通法之原則，自毋庸再論以刑法詐欺得利罪 (最高法院
    88年1月19日88年度第1次刑事庭會議決議、88年度臺非字第
    43號判決要旨參照)。核被告庚○○、丙○○、乙○○、癸○○所為，均係犯刑法第339條第1項詐欺取財罪、及電信法
    第56條第1項、刑法第30條第1項前段之幫助連續以無線方式
    盜用他人電信設備罪。被告庚○○、丙○○、乙○○、癸○○間就詐欺取財罪部分，有犯意聯絡及行為分擔，為共同正
    犯。又刑法第28條之共同正犯，係指2人以上共同實施犯罪
    之行為者而言，幫助他人犯罪，並非實施正犯，在事實上雖
    有2人以上共同幫助犯罪，亦各負幫助犯之責任，無適用刑
    法第28條之餘地，此有最高法院33年上字第793號判例可資
    參照。是被告4人幫助連續不詳姓名年籍之成年人以無線方
    式盜用他人電信設備之犯行，仍應各負幫助犯之責任，無刑
    法第28條共同正犯之適用。
(四)被告4人於附表1各編號所示之時間，先後分別詐騙己○○等
    人及各該電信公司，應係基於同一詐欺取財犯意下之接續行
    為，應分別只論以一罪。被告4人先後多次詐欺取財、幫助
    連續以無線方式盜用他人電信設備之犯行，均時間緊接，方
    法相同，所犯均屬構成要件相同之罪名，顯均係基於概括之
    犯意反覆為之，應依修正前刑法第56條連續犯之規定各論以
    一罪，並加重其刑。其等連續幫助姓名年籍不詳成年人連續
    以無線方式盜用他人電信設備通信，爰依刑法第30條第2項
    之規定，減輕其刑，並先加後減之。又被告4人詐騙己○○
    等人前往各該電信公司申辦行動電話，其目的即在取得各該
    電信公司發給之行動電話SIM卡，以轉售圖利，並供作不詳
    姓名年籍成年人盜用他人電信設備通信之犯罪工具，是其所
    犯詐欺取財罪及幫助以無線方式盜用他人電信設備罪，不論
    在客觀行為上及主觀犯意間，均有方法目的之密切牽連關係
    ，應依刑法第55條後段規定，從一重論以連續幫助連續以無
    線方式盜用他人電信設備罪。
(五)被告庚○○有如犯罪事實欄所載論罪科刑執行情形，有臺灣
    高等法院被告前案紀錄表1份附卷可稽，其於5年內再犯本案
    有期徒刑以上之罪，為累犯，應依法加重其刑，並遞加之。
(六)爰審酌被告4人因貪圖不法利益，以致觸犯刑典，幫助盜打
    他人行動電話通信費用合計高達1,295,310元，及被告庚○○為主要策劃詐騙己○○等人及各該電信公司以取得行動電
    話手機及SIM卡者；被告乙○○為販售行動電話手機 (含SIM
    卡)之主要獲利者；被告丙○○係從旁協助庚○○，其參與
    之程度、次數較輕微；被告癸○○為乙○○所經營通訊行店
    員，聽從乙○○指示行事，並衡酌其等犯罪之動機、所用手
    段、生活狀況、智識程度等一切情狀，分別量處如主文所示
    之刑。
(七)按沒收為從刑之一種，依主從不可分之原則，應附隨緊接於
    主刑之下而同時宣告；又共同正犯因相互間利用他人之行為
    ，以遂行其犯意之實現，本於責任共同之原則，有關沒收部
    分，對於共犯間供犯罪所用之物，自均應為沒收之諭知。惟
    幫助犯僅係對於犯罪構成要件以外行為為加工，並無共同犯
    罪之意思，自不適用該責任共同原則，對於正犯所有供犯罪
    所用之物或犯罪所得之物，亦為沒收之諭知 (最高法院91年
    度臺上字第5583號判決意旨參照)。是被告庚○○、丙○○
    、乙○○、癸○○所犯詐欺取財罪與連續幫助連續以無線方
    式盜用他人電信設備罪間，依修正前刑法第55條後段僅從一
    重論以連續幫助連續以無線方式盜用他人電信設備罪，被告
    庚○○4人既屬幫助犯，揆之上揭說明，自無從於本判決宣
    告沒收如附表1各編號所示行動電話(含SIM卡)，併此敘明。
(八)末按中華民國96年罪犯減刑條例業於96年7月16日施行，該
    條例第2條第1項固規定：「犯罪在中華民國96年4月26日以
    前者，除本條例另有規定外，依下列規定減刑：(一)死刑減為
    無期徒刑。(二)無期徒刑減為有期徒刑20年。(三)有期徒刑、拘
    役或罰金，減其刑期或金額2分之1」，本案被告丙○○、癸○○犯罪時間於96年4月24日以前，所犯為刑法第339條第1
    項、電信法第56條第1項之罪，合於同條例第3條第1項所列
    減刑情形，爰依同條例第2條第1項第3款規定減其宣告刑2分
    之1，以示懲警。
四、不另為無罪諭知部分：
    公訴意旨另認被告4人除前開論罪科刑部分外，被告庚○○
    另於92年4月間起，分別以申辦行動電話供其使用，可得報
    酬又無責任方式，哄騙戊○○申辦附表2編號1至6所示、辛○○申辦附表2編號7所示、壬○○申辦附表2編號8至10所示
    行動電話租用手續，得手後轉賣予被告乙○○、癸○○，再
    由被告乙○○轉售予不詳姓名者盜用SIM卡撥打行動電話，
    因認被告4人此部分所為涉犯刑法第339條第1項詐欺取財罪
    、電信法第56條第1項以無線方式盜用他人電信設備罪云云
    。訊據被告庚○○、丙○○、乙○○、癸○○均否認有何此
    部分犯行，而公訴意旨認被告4人涉犯此部分犯行，無非係
    以證人戊○○、辛○○、壬○○於警詢、偵訊時之證述，及
    中華電信、臺灣大哥大、遠傳電信、泛亞電信等電信公司函
    覆內容及檢附各申辦戶基本資料查詢、行動電話申請書為其
    依據。經查，依卷內證人戊○○、辛○○、壬○○等人之陳
    述及附表2各編號所示之行動電話電話遭盜打累計通話費用
    金額明細，固足以證明附表2所示行動電話曾遭人盜打之事
    實，惟：
(一)附表2編號1至6有關戊○○具名申辦行動電話部分：
    1.證人戊○○於警詢、偵訊時雖證稱：被告庚○○於92年4
      月初至伊住處向伊遊說辦理人頭手機及門號，並囑咐伊於
      翌日上午10時許至長濱鄉竹湖村竹湖58號等候，翌日即由
      兩名不詳姓名男子 (其中1人即乙○○)駕駛白色自小客車
      與伊會合載伊北上，庚○○在花蓮縣豐濱鄉磯崎地區下車
      ，伊與該2人北上在臺北地區申請辦理如附表2編號1至5所
      示行動電話及門號，申辦完成後，手機及門號由該2名男
      子收為己有等語 (見警卷第27至28頁、偵查卷第24至26頁
      ) ；惟於本院審理時則證稱：庚○○沒有找伊去辦行動電
      話，是庚○○的朋友陳德鴻、崔美華、林勝宏3人找伊去
      臺北辦手機，他們說是庚○○的朋友，帶伊去臺北市、中
      和、板橋、桃園、中壢、永和等地，辦好後手機都被他們
      拿走云云 (見本院卷第81頁)，所述前後不一，其警詢時
      證述係被告庚○○找其申辦行動電話之內容是否屬實，已
      有存疑；參以附表2編號1至5所示行動電話申辦地點均係
      在臺南縣境內，此有泛亞電信95年11月15日法亞字第
      095020 233號函檢附基本資料查詢及戊○○申請書 (見偵
      查卷卷1第67至70頁)、臺灣大哥大95年11月16日法大字第
      0950602 90號函檢附基本資料查詢及戊○○欠費金額資料
      、行動電話服務申請書 (見偵查卷卷1第72至76頁)、中華
      電信95年11月24日行客二警密 (95)字第259號函檢附基本
      資料查詢及戊○○行動電話業務租用申請書、同意書 (見
      偵查卷卷1第93至94頁、第98至103頁)、遠傳電信95年11
      月23日遠傳 (業服)字第09511103177號函檢附戊○○行動
      電話暨網際網路服務申請書 (見偵查卷卷1第121至123頁)
      附卷可按，與證人戊○○警詢時證述係至臺北地區或於本
      院審理時證稱係至臺北市、中和、板橋、桃園、中壢、永
      和等地申辦租用手續之地點均不相符，是證人戊○○之證
      詞，既有上述瑕疵可指，自不足遽為不利被告4人之認定
      。
    2.又附表2編號6有關和信電訊0000-000000門號行動電話，
      係戊○○於89年8月9日在臺北地區全虹通訊行申請辦理，
      計費期間為89年7月19日至90年3月18日，有和信電信95年
      12月4日(業服)字第09521101787號函檢附戊○○之門號積
      欠電話費總額明細、專案抵用卷暨合約同意書、服務申請
      表在卷可稽 (見偵查卷卷2第13至16頁)，與戊○○申辦如
      附表2編號1至5所示行動電話租用手續時間、地點均不相
      同；且證人戊○○於本院審理時證稱：該支手機是伊當時
      在臺北當保全，公司要求伊辦手機，伊自己去辦的，與本
      件被騙沒有關係等語 (見本院卷第83至84頁)，自難認與
      被告4人有所關連。
(二)附表2編號7所示有關辛○○具名申辦之中華電信0000000000
    門號部分，業據證人辛○○於本院審理時證稱伊在花蓮時只
    簽了1支手機的申請書等語 (見本院卷第92頁)，且依卷附中
    華電信客戶基本資料所載，辛○○於92年12月30日申請租用
    之0000000000門號，於同日即申請拆退，改換號碼為000000
    0000號(見偵查卷卷1第95頁、第120頁)，足見該支行動電話
    門號並未完成申辦手續。
(三)附表2編號8至9所示有關壬○○ (原名蔡貴美)具名申辦行動
    電話部分：
    1.查附表2編號8中華電信0000000000號行動電話係壬○○於
      92年7月28日在臺東縣成功服務中心申請、編號9中華電信
      0000000000號行動電話係壬○○於93年9月13日在臺東市
      申請等情，分別有中華電信95年11月24日行客二警密(95)
      字第259號函檢附基本資料查詢、申請書 (見偵查卷卷1第
      93頁、第96頁、第113至116)，且據證人蔡貴美於警詢時
      證稱：0000000000號行動電話係伊使用之行動電話 (見警
      卷第77頁)；及於本院審理時證稱：庚○○只有帶伊去花
      蓮辦手機，沒有在臺東辦過手機等語 (見本院卷第99頁)
      ，自難認此部分行動電話之申辦與被告4人有關聯。
    2.又附表2編號10臺灣大哥大0000-000000號行動電話，係壬○○於93年2月10日在臺灣大哥大臺北市○○路門市申辦
      ，且係辦理過戶手續之情，亦有臺灣大哥大95年11月16日
      法大字第095060290號函檢附基本資料查詢及壬○○欠費
      金額資料、過戶申請書(見偵查卷卷1第72至74頁、第79至
      80頁)附卷可按，與壬○○申辦如附表1編號5至7所示行動
      電話租用手續時間、地點均不相同，且依證人蔡貴美於本
      院審理時證稱：伊記得在花蓮時有進去臺灣大哥大，有拿
      伊的身分證影印，也有輸入電腦，但沒有買手機，伊沒有
      去臺北申請手機等語(見本院卷第99頁)，並觀以被告庚○○帶同己○○等人申辦附表1各編號所示行動電話模式，
      均未有就他人已使用門號辦理過戶租用，亦難認此部分行
      動電話之申辦與被告4人有關聯。
(四)綜上，自難認上開行動電話係被告庚○○、丙○○、乙○○
    、癸○○等人詐騙申請辦理。此外，本院復查無其他積極確
    切之證據，足資證明被告4人有何此部分詐欺及幫助違反電
    信法之犯行，本諸罪疑唯輕原則，本院認以現有證據無法形
    成被告庚○○、丙○○、乙○○、癸○○有此部分犯行之明
    確心證，本應就此部分對被告庚○○、丙○○、乙○○、癸○○為無罪之諭知，惟公訴人認此部分若成立犯罪與前開論
    罪科刑部分具有連續犯之裁判上一罪關係，爰不另為無罪諭
    知，附此敘明。
五、應適用之法條：
    應依刑事訴訟法第299條第1項前段，電信法第56條第1項，
    刑法第2條第1項前段、第11條前段、第28條、第56條 (修正
    前)、第30條、第55條後段 (修正前)、第47條第1項，中華
    民國96年罪犯減刑條例第2條第1項第3款、第7條，罰金罰鍰
    提高標準條第1條前段，判決如主文。
本案經檢察官丁○○到庭執行職務。
中　　華　　民　　國　　96　　年　　9　　月 　　18　　日
                  刑事第二庭審判長法  官  李水源
                                  法  官  曾宗欽
                                  法　官  簡芳潔
以上正本證明與原本無異。
如不服本判決應於收受本判決後10日內向本院提出上訴書狀；上
訴書狀應敘述具體理由。未敘述上訴理由者，應於上訴期間屆滿
後20日內向本院補提理由書狀（均須按他造當事人之人數附繕本
）。「切勿逕送上級法院」。
告訴人或被害人對於本判決如有不服，請書具不服之理由狀，請
求檢察官上訴者，其上訴期間之計算係以檢察官收受判決正本之
日期為準。
                                  書記官  陳俊德
中　　華　　民　　國　　96　　年　　9 　　月　　18　　日
 附表一：
┌──┬──────┬──────┬────────┬──────┬───────┬───────┬────────┐
│編號│申請人      │申請時間    │申請之行動電話公│門號        │盜用時間      │累計通話費金額│各申請人合計通話│
│    │            │(民國)      │司              │            │              │(新臺幣)      │費金額 (新臺幣) │
├──┼──────┼──────┼────────┼──────┼───────┼───────┼────────┤
│ 1. │己○○      │93年1月2日  │中華電信花蓮營運│0000-000000 │93年1月2日至93│40,688元      │40,688元        │
│    │            │            │處              │            │年3月30日     │              │                │
├──┼──────┼──────┼────────┼──────┼───────┼───────┼────────┤
│ 2. │丑○○(94年 │92年12月30日│中華電信花蓮營運│0000-000000 │92年12月30日至│40,690元      │40,690元        │
│    │4月2日死亡) │            │處              │            │93年3月30日   │              │                │
├──┼──────┼──────┼────────┼──────┼───────┼───────┼────────┤
│ 3. │辛○○      │92年12月30日│中華電信花蓮營運│0000-000000 │92年12月30日至│40,602元      │40,602元        │
│    │            │            │處              │            │93年3月30日   │              │                │
├──┼──────┼──────┼────────┼──────┼───────┼───────┼────────┤
│ 4. │壬○○      │93年2月3日  │中華電信        │0000-000000 │93年2月3日至93│60,644元      │342,527元       │
│    │(原名蔡貴美)│            │                │            │年3月4日      │              │                │
├──┼──────┼──────┼────────┼──────┼───────┼───────┤                │
│ 5. │壬○○      │93年2月3日  │和信電信花蓮店  │0000-000000 │93年2月3日至93│152,748元     │                │
│    │(原名蔡貴美)│            │                │            │年2月20日     │              │                │
├──┼──────┼──────┼────────┼──────┼───────┼───────┤                │
│ 6. │壬○○      │93年2月3日  │和信電信花蓮店  │0000-000000 │93年2月3日至93│129,135元     │                │
│    │(原名蔡貴美)│            │                │            │年2月20日     │              │                │
├──┼──────┼──────┼────────┼──────┼───────┼───────┼────────┤
│ 7. │甲○○      │93年2月4日  │中華電信花蓮營運│0000-000000 │93年2月4日至93│與編號14合計約│783,227元       │
│    │            │            │處              │            │年3月4日      │606,801元     │                │
├──┼──────┼──────┼────────┼──────┼───────┼───────┤                │
│ 8. │甲○○      │93年2月4日  │中華電信花蓮營運│0000-000000 │93年2月4日至93│與編號13合計約│                │
│    │            │            │處              │            │年3月4日      │606,801元     │                │
├──┼──────┼──────┼────────┼──────┼───────┼───────┤                │
│ 9. │甲○○      │93年2月3日  │臺灣大哥大 (花蓮│0000-000000 │93年2月3日至93│18,510元      │                │
│    │            │            │市東部電訊行)   │            │年2月間       │              │                │
├──┼──────┼──────┼────────┼──────┼───────┼───────┤                │
│10. │甲○○      │93年2月4日  │和信電信花蓮中山│0000-000000 │93年2月4日至93│157,916元     │                │
│    │            │            │特約服務中心    │            │年2月20日     │              │                │
├──┼──────┼──────┼────────┼──────┼───────┼───────┼────────┤
│11. │子○○ (95年│93年1月9日  │中華電信花蓮營運│0000-000000 │93年1月9日至93│41,477元      │47,576元        │
│    │2月18日死亡)│            │處              │            │年4月6日      │              │                │
├──┼──────┼──────┼────────┼──────┼───────┼───────┤                │
│12. │子○○ (95年│92年7月19日 │泛亞電信 (臺東市│0000-000000 │92年7月19日至 │6,099元       │                │
│    │2月18日死亡)│            │阿峰通訊便利屋) │            │93年1月12日   │              │                │
│    │            │            │                │            │              │              │                │
├──┼──────┼──────┼────────┼──────┼───────┼───────┼────────┤
│    │            │            │                │            │              │              │1,295,310元     │
└──┴──────┴──────┴────────┴──────┴───────┴───────┴────────┘
 附表二：
┌──┬──────┬──────┬────────┬──────┬───────┬───────┐
│編號│申請人      │申請時間    │申請之行動電話公│門號        │使用時間      │累計通話費金額│
│    │            │(民國)      │司              │            │              │(新臺幣)      │
├──┼──────┼──────┼────────┼──────┼───────┼───────┤
│ 1. │戊○○      │92年3月15日 │中華電信臺南營運│0000-000000 │92年3月15日至 │14,837元      │
│    │            │            │處西門櫃臺      │            │92年3月31日   │              │
├──┼──────┼──────┼────────┼──────┼───────┼───────┤
│ 2. │戊○○      │92年3月15日 │中華電信臺南營運│0000-000000 │92年3月15日至 │15,623元      │
│    │            │            │處西門櫃臺      │            │92年4月8日    │              │
├──┼──────┼──────┼────────┼──────┼───────┼───────┤
│ 3. │戊○○      │92年3月15日 │臺灣大哥大 (臺南│0000-000000 │92年3月16日至 │4,175元       │
│    │            │            │縣永康市長欣電店│            │92年7月16日   │              │
│    │            │            │通信有限公司)   │            │              │              │
├──┼──────┼──────┼────────┼──────┼───────┼───────┤
│ 4. │戊○○      │92年3月15日 │遠傳電信臺南門市│0000-000000 │92年3月15日至 │14,075元      │
│    │            │            │                │            │不詳日期      │              │
├──┼──────┼──────┼────────┼──────┼───────┼───────┤
│ 5. │戊○○      │92年3月15日 │泛亞電信 (臺南縣│0000-000000 │92年3月16日至 │9,455元       │
│    │            │            │永康市長欣電店通│            │92年9月4日    │              │
│    │            │            │信有限公司)     │            │              │              │
├──┼──────┼──────┼────────┼──────┼───────┼───────┤
│ 6. │戊○○      │89年8月9日  │和信電信        │0000-000000 │89年8月9日至90│6,294元       │
│    │            │            │                │            │年3月18日     │              │
├──┼──────┼──────┼────────┼──────┼───────┼───────┤
│ 7. │辛○○      │92年12月30日│中華電信        │0000-000000 │92年12月30日  │0元 (申辦當天 │
│    │            │            │                │            │              │即更改號碼)   │
├──┼──────┼──────┼────────┼──────┼───────┼───────┤
│ 8. │壬○○ (原名│92年7月28日 │中華電信        │0000-000000 │92年7月28日至 │7,951元       │
│    │蔡貴美      │            │                │            │94年9月15日   │              │
├──┼──────┼──────┼────────┼──────┼───────┼───────┤
│ 9. │壬○○ (原名│93年9月13日 │中華電信        │0000-000000 │93年9月13日至 │0元 (預付卡無 │
│    │蔡貴美      │            │                │            │95年1月19日   │欠費情形)     │
├──┼──────┼──────┼────────┼──────┼───────┼───────┤
│ 10.│壬○○      │93年2月10日 │臺灣大哥大臺北門│0000-000000 │93年2月10日至 │86,320元      │
│    │(原名蔡貴美)│            │市部            │            │93年6月15日   │              │
└──┴──────┴──────┴────────┴──────┴───────┴───────┘
附錄論罪科刑法條：
中華民國刑法第339條
意圖為自己或第三人不法之所有，以詐術使人將本人或第三人之
物交付者，處5年以下有期徒刑、拘役或科或併科1千元以下罰金
。
以前項方法得財產上不法之利益或使第三人得之者，亦同。
前二項之未遂犯罰之。
電信法第56條
意圖為自己或第三人不法之利益，以有線、無線或其他電磁方式
，盜接或盜用他人電信設備通信者，處5年以下有期徒刑，得併
科新台幣150萬元以下罰金。
意圖供自己或第三人盜接或盜用他人電信設備通信，而製造、變
造或輸入電信器材者，處1年以上7年以下有期徒刑，得併科新台
幣3百萬元以下罰金。意圖供第三人盜接或盜用他人電信設備通
信，而販賣、轉讓、出租或出借電信器材者，亦同。
意圖供自己或第三人犯罪之用而持有前項之電信器材者，處3年
以下有期徒刑，得併科新台幣50萬元以下罰金。
第1項及第2項之未遂犯罰之。
